臺灣板橋地方法院刑事判決　　　　　　　94年度訴字第1198號
公　訴　人　臺灣板橋地方法院檢察署檢察官
被　　　告　甲○○
指定辯護人　本院公設辯護人乙○○
上列被告因違反槍砲彈藥刀械管制條例案件，經檢察官提起公訴
（九十四年度核退偵字第四五六號）及移送併案審理（九十四年
度偵字第九二六二號），本院判決如下：
    主  文
甲○○未經許可，持有可發射子彈具有殺傷力之槍枝，處有期徒
刑年貳月，併科罰金新臺幣陸萬元，罰金如易服勞役，以銀元
佰元即新臺幣玖佰元折算壹日。扣案之改造手槍壹支（含彈匣
壹個，槍枝管制編號：0000000000號）、土造子彈貳
顆，均沒收。
    事  實
一、甲○○明知未經許可不得持有具有殺傷力可發射子彈之改造
    手槍、土造子彈，竟於民國九十三年十一月間某日，在臺北
    市中山區○○○路三○八號「錢櫃KTV 」旁之路邊，自真實
    姓名年籍不詳自稱沈侑玟（綽號「阿華」）之成年男子處，
    借得可發射子彈具有殺傷力之仿ＦＮ廠半自動手槍製造之玩
    具手槍換裝土造金屬槍管改造而成之改造手槍一支（含彈匣
    一個，槍枝管制編號：0000000000號）、直徑八
    ．四三mm金屬彈殼及直徑七．八三mm金屬彈頭組合而成之土
    造子彈五顆，並攜至臺北縣三重市○○路一一○號十六樓之
    二住處內置放，而無故持有上開槍彈。嗣於九十四年三月二
    日下午一時三十分許，經警持本院所開立之搜索票，在上址
    查獲，並扣得上開改造手槍一支、土造子彈五顆（鑑定採樣
    試射三顆，餘二顆）。
二、案經臺北市政府警察局移送臺灣板橋地方法院檢察署檢察官
    偵查起訴。
    理  由
一、訊據被告甲○○對於在上揭時、地持有殺傷力之改造手槍一
    支、土造子彈五顆之事實均坦承不諱。扣案之改造手槍（含
    彈匣一個）、土造子彈，經送內政部警政署刑事警察局鑑驗
    結果，認送鑑定改造手槍一支（槍枝管制編號：00000
    00000號），為可發射子彈具有殺傷力之仿ＦＮ廠半自
    動手槍製造之玩具手槍換裝土造金屬槍管改造而成之改造手
    槍；子彈均係直徑八．四三mm金屬彈殼及直徑七．八三mm
    金屬彈頭組合而成之土造子彈，經試射三發均可擊發，認具
    有殺傷力，有該局九十四年三月十七日刑鑑字第○九四○○
    三六二四三號槍彈鑑定書在卷可稽，復有扣案之改造手槍、
    土造子彈五顆足按。被告自白持有上開改造手槍、土造子彈
    等情，與事實相符，本件事證明確，犯行堪予認定，應依法
    論科。
二、按槍砲彈藥刀械管制條例業於九十四年一月二十六日經總統
    以華總一義字第○九四○○○一○一○一號令修正公布，同
    年一月二十八日生效，修正後該條例將原第十一條第四項未
    經許可持有可發射子彈具有殺傷力之槍枝罪刪除，改列於第
    八條第四項規範，法定刑並提高至三年以上十年以下有期徒
    刑，併科新臺幣七百萬元以下罰金，被告雖於該條例修正前
    開始持有上揭改造手槍、土造子彈，惟按持有槍彈罪，其持
    有之繼續為行為之繼續，而非狀態之繼續，亦即一經意圖犯
    罪而持有槍彈，該罪雖告成立，但其完結，須繼續至持有行
    為終了之時為止，本件被告為警查獲時已在該條例修正施行
    後之九十四年三月二日，所為持有犯行，結束於新法適用時
    期，自應適用修正後之槍砲彈藥刀械管制條例論處。被告持
    有上揭其他可發射金屬或子彈具有殺傷力之改造手槍、土造
    子彈，核其所為係犯，槍砲彈藥刀械管制條例第八條第四項
    未經許可，持有可發射子彈具有殺傷力之改造手槍罪，與同
    條例第十二條第四項之未經許可持有子彈罪。被告同時持有
    槍枝及子彈，係一行觸犯上開二罪名，為想像競合犯，應依
    刑法第五十五條前段之規定，從一重之未經許可持有可發射
    子彈具有殺傷力之改造手槍罪處斷。爰審酌被告係為圖自衛
    ，始未經許可持有上開可發射子彈具有殺傷力之改造手槍、
    子彈，惟已助長社會槍械之泛濫，並對不特定民眾之生命、
    身體安全構成嚴重威脅及自警詢、偵查中及本院審理時均坦
    承犯行、態度良好，已有悔改之意等一切情狀，量處如主文
    所示之刑，罰金部分，並諭知易服勞役之折算標準。扣案上
    開具殺傷力改造手槍一支（含彈匣一個）、土造子彈二顆（
    不含採樣試射三顆），係屬違禁物，均應依刑法第三十八條
    第一項第一款規定，沒收之。至扣案之具殺傷力土造子彈三
    顆，已於鑑定時經實際試射擊發，試射後所遺留之彈頭、彈
    殼已失子彈效用，非違禁物，均不予宣告沒收，附此敘明。
三、末查，檢察官移送併案審理（九十四年度偵字第九二六二號
    ）與上揭起訴經本院判決之事實同一，本院已經判決如上，
    附此敘明。
據上論斷，應依刑事訴訟法第二百九十九條第一項前段，槍砲彈
藥刀械管制條例第八條第四項、第十二條第四項，刑法第十一條
前段、第五十五條、第四十二條第二項、第三十八條第一項第一
款，罰金罰鍰提高標準條例第二條，現行法規所定貨幣單位折算
新臺幣條例第二條，判決如主文。
本案經檢察官朱立豪到庭執行職務。
中　　華　　民　　國　　94　　年　　10　　月　　20　　日
             臺灣板橋地方法院刑事第十七庭
                     審判長法官
                           法官
                           法官
以上正本證明與原本無異
如不服本判決應於送達後10日內向本院提出上訴狀
                     書記官　林貴卿
中　　華　　民　　國　　94　　年　　10　　月　　20　　日
附錄本案論罪科刑法條全文：
槍砲彈藥刀械管制條例第八條、第十二條。
